臺灣臺中地方法院刑事判決　　　　　 100年度智簡上字第11號
上　訴　人　臺灣臺中地方法院檢察署檢察官
被　　　告　劉雅君
上列上訴人因被告違反商標法案件，不服本院臺中簡易庭中華民
國100年4月26日100年度中智簡字第25號第一審刑事簡易判決（
聲請簡易判決處刑案號：100年度偵字第767、1044、1775、4191
、4946、5501號），提起上訴，及移送併案審理（100年度偵字
第9338、9339、9762號），本院管轄之第二審合議庭判決如下：
    主    文
原判決撤銷。
劉雅君明知為未得商標權人同意，於同一商品，使用相同之註冊
商標之商品而販賣，處有期徒刑月，如易科罰金，以新臺幣壹
仟元折算壹日。緩刑貳年。扣案之仿冒商標之耳環拾付，均沒收
。
    犯罪事實
一、劉雅君明知如附件所示之商標圖樣，係瑞士商香奈兒股份有
    限公司（下稱香奈兒公司）向經濟部智慧財產局申請註冊登
    記，並經核准取得指定使用於耳環等商品之商標專用權，現
    仍於商標專用期間內，未經商標權人同意或授權，不得於同
    一商品使用相同之商標圖樣，或將此等商品陳列及販賣。復
    明知不詳之大陸批發網站所出售之香奈兒耳環商品，均係未
    得上開商標權人之同意，即使用相同之上開註冊商標於同一
    商品，皆為仿冒商標商品，竟基於販賣仿冒商標商品之集合
    犯意，自民國(下同)99年9月底起，以每付約新台幣(下同
    )20 至30元之遠低於市價之價格，向前揭大陸批發網站販入
    仿冒香奈兒商標圖樣之耳環；復自同年10月初起，在其位於
    臺中市南屯區○○○路982巷13號1樓居處，利用電腦設備連
    結網際網路，以其所申請之「girl_326」帳號登入露天拍賣
    網站，先後於附表「犯罪事實」欄所示之時間，刊登如附表
    「犯罪事實」欄所示之販賣仿冒商標商品之訊息及圖片，供
    上網瀏覽之不特定人標購，並提供電子信箱「girl-326@yah
    oo.com.tw」供買家聯絡及查詢，及以其所有之中華郵政員
    林中正路郵局帳戶（帳號：00000000000000）供買家匯款之
    用，以此方式從中牟利而侵害香奈兒公司之商標專用權。
    嗣經警執行網路巡邏勤務時發覺上情，喬裝為顧客上網向劉
    雅君標購，因而扣得仿冒香奈兒商標圖樣之耳環共10付，方
    循線查獲（各次查獲情形詳如附表「犯罪事實」欄所載）。
二、案經彰化縣警察局鹿港分局、彰化縣警察局員林分局、內政
    部警政署保安警察第二總隊第一大隊第三中隊、彰化縣警察
    局北斗分局、彰化縣警察局溪湖分局移送臺灣臺中地方法院
    檢察署檢察官偵查後聲請簡易判決處刑（附表編號1至6部分
    ），及彰化縣警察局芳苑分局移送台灣台中地方法院檢察署
    署檢察官偵查後移送併案審理（附表編號7至9部分）。
    理  由
一、按現行刑事訴訟法為保障被告之反對詰問權，排除具有虛偽
    危險性之傳聞證據，以求實體真實之發見，於該法第159條
    第1項明定被告以外之人於審判外之言詞或書面陳述，除法
    律有規定者外，不得作為證據。又被告以外之人於審判外之
    陳述，雖不符前4條之規定（即刑事訴訟法第159條之1至159
    條之4），而經當事人於審判程序同意作為證據，法院審酌
    該言詞陳述或書面陳述作成時之情況，認為適當者，亦得為
    證據；當事人、代理人或辯護人於法院調查證據時，知有刑
    事訴訟法第159條第1項不得為證據之情形，而未於言詞辯論
    終結前聲明異議者，視為有前項之同意，同法第159條之5亦
    定有明文。考其立法意旨在於傳聞證據未經當事人之反對詰
    問予以核實，原則上先予排除。惟若當事人已放棄反對詰問
    權，於審判程序中表明同意該等傳聞證據可作為證據；或於
    言詞辯論終結前未聲明異議，基於尊重當事人對傳聞證據之
    處分權，及證據資料愈豐富，愈有助於真實發見之理念，且
    強化言詞辯論主義，使訴訟程序得以順暢進行，上開傳聞證
    據亦均具有證據能力。本件以下所引之言詞及書面陳述，業
    經本院審理時予以提示並告以要旨，各經檢察官及被告表示
    意見，當事人已知該等陳述乃傳聞證據，均未於言詞辯論終
    結前對該等證據內容異議，依上開規定，本院審酌該等證據
    作成時，並無人情施壓或干擾，亦無不當取供之情形，認為
    以之作為本案之證據亦屬適當，是該等證據自均具有證據能
    力。另本案判決以下所引用之非供述證據，均業經本院依法
    踐行調查證據程序，公訴人及被告復均不爭執各該證據之證
    據能力，且亦查無依法應排除其證據能力之情形，是該等證
    據之證據能力亦均無疑義，合先敘明。
二、上揭犯罪事實，業據被告劉雅君迭於警、偵訊中及本院審理
    時均坦承不諱，並據證人即香奈兒公司之代理人賴麗玉於警
    詢時證述明確，且有附表「所憑之證據」欄所示之經濟部智
    慧財產局商標資料、鑑定證明書、查扣物品市值估價表、拍
    賣商品網頁、拍賣帳號申請人資料、IP記錄、得標、匯款資
    料及寄件信封等證據足憑，復有仿冒香奈兒商標圖樣之耳環
    10付扣案可資佐證，足徵被告前開自白確與事實相符，應足
    採信。從而，本件事證已臻明確，被告犯行洵堪認定。
三、按明知為未得商標權人同意，於同一商品，使用相同之註冊
    商標之商品而販賣，商標法第82條定有處罰規定；而該條所
    稱之販賣，以行為人明知為此類商品，具有營利之目的，將
    之販入或賣出，有其一即屬成立，並不以販入後復行賣出為
    構成要件（最高法院80年度臺非字第48號判決要旨參照）。
    查本件被告係為轉售牟利而向不詳之大陸批發網站，販入仿
    冒如附件所示商標圖樣之香奈兒耳環，嗣並以高於進價之價
    格，在露天拍賣網站上刊登販賣該仿冒商標商品之訊息乙節
    ，業據被告於警、偵訊中陳明在卷，並有拍賣商品網頁資料
    足憑，縱本件查扣之仿冒商標圖樣之耳環係因員警為辦案蒐
    證而佯稱購買，事實上不能真正完成買賣，惟依前揭說明，
    仍已該當於商標法第82條規定之販賣行為，故核被告所為，
    係犯商標法第82條之非法販賣侵害商標權之商品罪。被告意
    圖販賣而陳列之低度行為，應為販賣之高度行為所吸收，不
    另論罪。又按刑事法若干犯罪行為態樣，本質上原具有反覆
    、延續實行之特徵，立法時既予特別歸類，定為犯罪構成要
    件之行為要素，則行為人基於概括之犯意，在密切接近之一
    定時、地持續實行之複次行為，倘依社會通念，於客觀上認
    為符合一個反覆、延續性之行為觀念者，於刑法評價上，即
    應僅成立一罪。學理上所稱「集合犯」之職業性、營業性或
    收集性等具有重複特質之犯罪均屬之，例如經營、從事業務
    、收集、販賣、製造、散布等行為概念者是（最高法院95年
    度臺上字第1079號判決要旨參照）。亦即所謂「集合犯」，
    係指立法者所制定之犯罪構成要件中，本即預定有數個同種
    類行為而反覆實行之犯罪而言。故是否集合犯之判斷，客觀
    上應斟酌法律規範之本來意涵、實現該犯罪目的之必要手段
    、社會生活經驗中該犯罪必然反覆實行之常態及社會通念等
    ；主觀上則視其反覆實施之行為是否出於行為人之單一犯意
    ，並秉持刑罰公平原則，加以判斷之（最高法院96年度臺上
    字第69 62號判決要旨參照）。本件被告自99年9月底起，向
    大陸地區某批發網站購入仿冒商標之香奈兒耳環商品後，多
    次意圖販賣而陳列仿冒商標之商品，進而販賣，皆出於被告
    之一個犯意決定，且客觀上其意圖販賣而陳列、販賣仿冒商
    標商品之行為，均係在密集期間內以相同之方式持續進行，
    未曾間斷，具有反覆、延續實行之特徵；且觀諸商標法第82
    條之意圖販賣而陳列、販賣仿冒商標商品罪之構成要件文義
    ，得憑以認定立法者本即預定該犯罪之本質，必有數個同種
    類行為而反覆實行之集合犯行，故被告多次意圖販賣而陳列
    、販賣仿冒商標商品之舉措，應評價認係包括1罪之集合犯
    。另檢察官雖僅就被告所涉附表編號1至6所示之販賣仿冒商
    標商品部分聲請簡易判決處刑，而未敘及被告所涉如附表編
    號7至9所示之販賣仿冒商標商品等犯行，惟此部分既與檢察
    官已聲請簡易判決處刑且經判決有罪部分間，具有集合犯之
    一罪關係，已詳如前述，當為聲請簡易判決處刑之效力所及
    ，本院自得併予審理。
四、原審認為被告犯罪事證明確，予以論罪科刑，固非無見。惟
    被告除有原判決所認定之犯行外，尚有檢察官移送併案審理
    如附表編號7至9所示之犯罪事實，且兩者具有集合犯之一罪
    關係，已如前述，原審未及審酌移送併案審理部分之犯行，
    容有未洽，檢察官請求撤銷原審判決且併予審判為有理由，
    應由本院將原判決撤銷予以改判。爰審酌被告僅為圖一己之
    私利即販賣仿冒商標圖樣之商品，侵害他人之商標權，造成
    商標權人之損害，間接影響我國保護智慧財產權之國際聲譽
    ，對商標權人潛在市場利益造成侵害非小，惟衡酌被告犯後
    已坦認犯罪，並已達成和解，深具悔意，暨其犯罪之動機、
    目的、生活狀況、智識程度、販賣仿冒商品之期間、數量、
    所得之利益及檢察官之具體求刑等一切情狀，量處如主文第
    二項所示之刑，並諭知易科罰金之折算標準。
五、再查被告未曾受有期徒刑以上刑之宣告，有臺灣高等法院被
    告前案紀錄表及臺灣臺中地方法院檢察署刑案資料查註紀錄
    表各1份附卷可稽，其因一時疏失，致罹刑典，被告犯後已
    坦承一切犯行，並已與香奈兒公司之代理人賴麗玉所屬薈萃
    商標協會台灣連絡處協商達成和解，而分別向財團法人台灣
    兒童暨家庭扶助基金會台東分事務所捐款3萬元及2萬元，薈
    萃商標協會台灣連絡處表示願予被告自新之機會，此有薈萃
    商標協會台灣連絡處函及其檢附之捐款收據各2份在卷足憑
    ，本院信被告經此偵審經驗及刑之宣告，應知警惕而無再犯
    之虞，其所宣告之刑以暫不執行為適當，爰依刑法第74 條
    第1項第1款之規定宣告緩刑2年，以啟自新。末查扣案之仿
    冒香奈兒商標圖樣之耳環10付，均係仿冒商標專用權人之註
    冊商標商品，不問屬於犯人與否，均應依商標法第83條規定
    併予宣告沒收。
據上論斷，應依刑事訴訟法第455條之1第1項、第3項、第369條
第1項前段、第364條、第299條第1項前段，商標法第82條、第83
條，刑法第11條、第41條第1項前段、第74條第1項第1款，判決
如主文。
本案經檢察官謝志遠到庭執行職務。
中    華    民    國    100    年    7    月    1    日
                  刑事第五庭    審判長法  官  王邁揚
                                      法  官  林慧欣
                                      法  官  簡璽容
以上正本證明與原本無異。
不得上訴。
                                      書記官  張雅如
中    華    民    國    100    年    7    月    1    日
附表：
┌──┬────────────────┬───────────────────┐
│編號│      犯    罪    事    實      │      所    憑    之    證    據      │
├──┼────────────────┼───────────────────┤
│ 1  │於99年10月7日19時38分許，在露天 │1.證人賴麗玉於警詢時之證述            │
│    │拍賣網站，刊登標題為「香奈兒時尚│2.瑞士商香奈兒股份有限公司出具之委任狀│
│    │鑲銅個性龐克耳環」之販賣仿冒商標│3.鑑定證明書、查扣物品市值估價表      │
│    │商品之訊息及圖樣，供上網瀏覽之不│4.經濟部智慧財產局商標資料            │
│    │特定人標購以從中牟利。嗣經警喬裝│5.彰化縣警察局鹿港分局扣押筆錄、扣押物│
│    │顧客，於99年10月10日以新臺幣（下│  品目錄表各1份                       │
│    │同）220元之價格（含運費30元）， │6.郵政國內匯款執據1紙                 │
│    │向劉雅君標購而扣得仿冒商標之香奈│7.扣案物、被告寄件信封相片            │
│    │兒耳環1付。                     │8.被告郵局帳戶之立帳申請書及歷史交易清│
│    │                                │  單                                  │
│    │                                │9.拍賣商品網頁、賣家及得標資料        │
│    │                                │10.拍賣帳號申請人資料、IP記錄         │
├──┼────────────────┼───────────────────┤
│ 2  │於99年10月間，在露天拍賣網站，刊│1.證人賴麗玉於警詢時之證述            │
│    │登標題為「CHANEL/香奈兒雙C水鑽精│2.瑞士商香奈兒股份有限公司出具之委任狀│
│    │緻垂吊耳環-粉色款」之販賣仿冒商 │3.鑑定證明書、查扣物品市值估價表      │
│    │標商品之訊息圖樣，供上網瀏覽之不│4.經濟部智慧財產局商標資料            │
│    │特定人標購以從中牟利。嗣經警喬裝│5.自動櫃員機交易明細表1張、被告郵局帳 │
│    │顧客，於99年10月29日以180元之價 │  戶之立帳申請書                      │
│    │格（含運費30元），向劉雅君標購而│6.得標結帳、賣家及拍賣商品網頁資料    │
│    │扣得仿冒商標之香奈兒耳環1付。   │7.扣案物、被告寄件信封相片            │
│    │                                │8.溪湖分局埔心分駐所扣押物品目錄表    │
├──┼────────────────┼───────────────────┤
│ 3  │於99年10月28日，在露天拍賣網站，│1.證人賴麗玉於警詢時之證述            │
│    │刊登標題為「CHANEL/香奈兒雙C水鑽│2.瑞士商香奈兒股份有限公司出具之委任狀│
│    │精緻垂吊耳環-粉色款」之販賣仿冒 │3.鑑定證明書                          │
│    │商標商品之訊息及圖樣，供上網瀏覽│4.經濟部智慧財產局商標資料            │
│    │之不特定人標購以從中牟利。嗣經警│5.中華郵政Web ATM轉帳明細表、被告郵局 │
│    │喬裝顧客，於99年11月1日以180元之│  帳戶之存摺及內頁影本                │
│    │價格（含運費30元），向劉雅君標購│6.得標結帳明細、拍賣商品網頁及賣家資料│
│    │而扣得仿冒商標之香奈兒耳環1付。 │7.拍賣帳號申請人資料、IP記錄、IP位址用│
│    │                                │  戶資料查詢                          │
│    │                                │8.扣案物、被告寄件信封相片            │
├──┼────────────────┼───────────────────┤
│ 4  │於99年10月28日15時36分許，在露天│1.證人賴麗玉於警詢時之證述            │
│    │拍賣網站，刊登標題為「CHANEL/香 │2.鑑定證明書、查扣物品市值估價表      │
│    │奈兒雙C水鑽精緻垂吊耳環-粉色款」│3.瑞士商香奈兒股份有限公司出具之委任狀│
│    │之販賣仿冒商標商品之訊息及圖樣，│4.經濟部智慧財產局商標資料            │
│    │供上網瀏覽之不特定人標購以從中牟│5.彰化縣警察局員林分局扣押筆錄、扣押物│
│    │利。嗣經警喬裝顧客，於99年11月5 │  品目錄表各1份                       │
│    │日以180元之價格（含運費30元）， │6.扣案物、被告寄件信封相片            │
│    │向劉雅君標購而扣得仿冒商標之香奈│7.拍賣商品網頁、賣家資料及得標結帳明細│
│    │兒耳環1付。                     │8.自動櫃員機交易明細表1張             │
│    │                                │9.拍賣帳號申請人資料、IP記錄          │
├──┼────────────────┼───────────────────┤
│ 5  │於99年10月28日15時35分許，在露天│1.證人賴麗玉於警詢時之證述            │
│    │拍賣網站，刊登標題為「CHANEL/香 │2.自動櫃員機交易明細表1張             │
│    │奈兒雙C水鑽精緻垂吊耳環-白色款」│3.彰化縣警察局鹿港分局扣押筆錄、扣押物│
│    │之販賣仿冒商標商品之訊息及圖樣，│  品目錄表各1份                       │
│    │供上網瀏覽之不特定人標購以從中牟│4.拍賣商品網頁                        │
│    │利。嗣經警喬裝顧客，於99年11月6 │5.扣案物、被告寄件信封相片            │
│    │日以180元之價格（含運費30元）， │6.被告郵局帳戶之存摺及內頁影本        │
│    │向劉雅君標購而扣得仿冒商標之香奈│7.拍賣帳號申請人資料、IP記錄          │
│    │兒耳環1付。                     │8.瑞士商香奈兒股份有限公司出具之委任狀│
│    │                                │9.鑑定證明書、查扣物品市值估價表      │
│    │                                │10.經濟部智慧財產局商標資料           │
├──┼────────────────┼───────────────────┤
│ 6  │於99年10月28日15時35分許，在露天│1.證人賴麗玉於警詢時之證述            │
│    │拍賣網站，刊登標題為「CHANEL/香 │2.瑞士商香奈兒股份有限公司出具之委任狀│
│    │奈兒雙C水鑽精緻垂吊耳環-白色款」│3.鑑定證明書、查扣物品市值估價表      │
│    │之販賣仿冒商標商品之訊息及圖樣，│4.經濟部智慧財產局商標資料            │
│    │供上網瀏覽之不特定人標購以從中牟│5.彰化縣警察局北斗分局扣押筆錄、扣押物│
│    │利。嗣經警喬裝顧客，於99年11月12│  品目錄表各1份                       │
│    │日以360元之價格（含運費60元）， │6.扣案物、被告寄件信封相片            │
│    │向劉雅君標購而扣得仿冒商標之香奈│7.拍賣商品網頁、得標結帳明細          │
│    │兒耳環2付。                     │8.郵政國內匯款執據1紙                 │
├──┼────────────────┼───────────────────┤
│ 7  │於99年10月初，在露天拍賣網站，刊│1.證人賴麗玉於警詢時之證述            │
│    │登標題為「香奈兒時尚鑲銅個性龐克│2.瑞士商香奈兒股份有限公司出具之委任狀│
│    │耳環」之販賣仿冒商標商品之訊息及│3.鑑定證明書、查扣物品市值估價表      │
│    │圖樣，供上網瀏覽之不特定人標購以│4.經濟部智慧財產局商標資料            │
│    │從中牟利。嗣經警喬裝顧客，於99年│5.拍賣帳號申請人資料                  │
│    │10月13日以220元之價格（含運費30 │6.扣案物相片、被告寄件信封及相片      │
│    │元），向劉雅君標購而扣得仿冒商標│7.彰化縣警察局芳苑分局扣押筆錄、扣押物│
│    │之香奈兒耳環1付。               │  品目錄表各1份                       │
│    │                                │6.自動櫃員機交易明細表1張             │
│    │                                │7.扣案物、被告寄件信封相片            │
│    │                                │8.拍賣商品網頁、賣家資料及得標結帳明細│
├──┼────────────────┼───────────────────┤
│ 8  │於99年10月初，在露天拍賣網站，刊│1.證人賴麗玉於警詢時之證述            │
│    │登標題為「CHANEL/香奈兒雙C水鑽精│2.瑞士商香奈兒股份有限公司出具之委任狀│
│    │緻垂吊耳環-白色款」之販賣仿冒商 │3.鑑定證明書、查扣物品市值估價表      │
│    │標商品之訊息及圖樣，供上網瀏覽之│4.經濟部智慧財產局商標資料            │
│    │不特定人標購以從中牟利。嗣經警喬│5.彰化縣警察局芳苑分局扣押筆錄、扣押物│
│    │裝顧客，於99年11月2日以180元（含│  品目錄表各1份                       │
│    │運費30元）之價格，向劉雅君標購而│6.拍賣商品網頁                        │
│    │扣得仿冒商標之香奈兒耳環1付。   │7.拍賣成交網頁資料                    │
├──┼────────────────┼───────────────────┤
│ 9  │於99年10月初，在露天拍賣網站，刊│1.證人賴麗玉於警詢時之證述            │
│    │登標題為「CHANEL/香奈兒時尚鑲銅 │2.彰化縣警察局芳苑分局扣押筆錄、扣押物│
│    │個性龐克耳環」之販賣仿冒商標商品│  品目錄表各1份                       │
│    │之訊息，供上網瀏覽之不特定人標購│3.查扣物品市值估價表、鑑定證明書      │
│    │以從中牟利。嗣經警喬裝顧客，於99│4.經濟部智慧財產局商標資料            │
│    │年11月20日以220元之價格（含運費 │5.瑞士商香奈兒股份有限公司出具之委任狀│
│    │30 元），向劉雅君標購而扣得仿冒 │6.拍賣商品網頁、賣家資料及得標結帳明細│
│    │商標之香奈兒耳環1付。           │7.拍賣帳號申請人資料、IP記錄          │
│    │                                │8.中華郵政Web ATM轉帳明細表、被告郵局 │
│    │                                │  帳戶之基本資料                      │
│    │                                │9.扣案物、被告寄件信封相片            │
└──┴────────────────┴───────────────────┘
附錄論罪科刑法條全文：
商標法第82條
明知為前條商品而販賣、意圖販賣而陳列、輸出或輸入者，處
1 年以下有期徒刑、拘役或科或併科新臺幣 5 萬元以下罰金。